Matheus Finatto

Erechim, Rio Grande do Sul, Brazil



matheusfinatto2@gmail.com



linkedin.com/in/matheusfinatto

Summary

Olá, meu nome é Matheus Finatto!

Sou desenvolvedor web com alguma experiência trabalhando com React.

Também sou estudante de Ciência da Computação, atualmente no 5º de 8 semestres, e sou bacharel em Administração de Empresas.

Possuo um nível avançado de inglês.

Meu foco principal é o desenvolvimento React, mas estou sempre animado para aprender coisas novas!

Em meu perfil no GitHub, você pode ver alguns de meus projetos pessoais, como uma biblioteca de filmes usando React e a API do TMDB, um site responsivo feito com HTML e CSS, e uma biblioteca de jogos que utiliza a API do IGDB e foi desenvolvida em colaboração com outros três alunos em um projeto de faculdade. (Acesse: https://github.com/MatheusFinatto para ver muito mais!)

Além do React, algumas das minhas tecnologias favoritas incluem TypeScript, JavaScript, HTML5, CSS3, Python, Node.js, Express.js e Flask.

Se guiser saber mais sobre mim, figue à vontade para entrar em contato!

INTJ-A Personality - MBTI®

Experience



Desenvolvedor de software

Wonder Sistemas

Oct 2022 - Present (8 months)

Como desenvolvedor de ferramentas web para um software de ERP, especializo-me em utilizar tecnologias de ponta como React, GraphQL, Apollo GraphQL e Ant Design.

Algumas das minhas responsabilidaes são:

- Projetar e implementar soluções baseadas na web que se integram perfeitamente ao nosso sistema de ERP;
- Colaborar com equipes multifuncionais;
- Utilizar o React e o Ant Design para desenvolver interfaces de usuário intuitivas e responsivas que melhorem a experiência do usuário;
- Utilizar o GraphQL e o Apollo GraphQL para desenvolver aplicativos eficientes e confiáveis, impulsionando o desempenho do sistema;

Estagiário Chatbot Take

Compass.uol

Dec 2021 - Mar 2022 (4 months)

Aprendizado relacionado a Javascript, Node.js, plataforma Blip de chatbots, IBM Watson Assistant entre outras ferramentas para confecção de chatbots e integrações com APIs.

Analista administrativo

Finatto Incorporadora e Engenharia

Mar 2020 - Dec 2021 (1 year 10 months)

Manutenção de mídias sociais, anúncios de vendas online, desenvolvimento de plantas baixas no AutoCAD, demais atividades relacionadas a transição de bens imóveis.

Analista administrativo

Nov 2019 - Feb 2020 (4 months)

Suporte técnico às empresas parceiras:

Testes manuais do aplicativo antes do lançamento de atualizações;

Suporte na tomada de decisão gerencial, aplicando métodos de planejamento estratégico e solução de problemas como ciclo PDCA e 5W2H;

Estagiário de administração

Jul 2019 - Nov 2019 (5 months)

Realização de estágio supervisionado de conclusão de curso de graduação, baseado no mapeamento de processos de venda;

Acompanhamento dos processos organizacionais e mapeamento dos mesmos;

Sugestões de melhorias baseadas na literatura da área de processos organizacionais;

Education

ouri IIni

Universidade Regional Integrada do Alto Uruguai e das Missões - URI

Bacharelado, Ciência da Computação

Feb 2021 - Dec 2024

(iii) Universidade Federal de Santa Maria

Bacharelado, Administração 2016 - 2020

Licenses & Certifications

- Organização de equipes ágeis: Os papéis existentes em uma equipe Alura 5daf919c-4633-45bf-9140-12162a12a557
- Nodejs: Crie uma API Rest padronizada e escalável Alura 510e7672-c3f5-45be-81e0-6be5cca5941c

- HTTP: Entendendo a web por baixo dos panos Alura 66c8a9a1-76fe-4b2e-8d9c-21801c859829
- Fundamentos do Javascript: Tipos, Variáveis e Funções Alura 3005c612-e533-4c67-9ab0-762a51c39006
- **Fundamentos do Javascript: Objetos** Alura 3c17853d-049e-4355-ab25-cf9b8b77eb55
- Git e Github: controle e compartilhe seu código Alura b2f46cc0-16bb-4b93-9bac-746af7ec1766
- Javascript: Primeiros passos com a linguagem Alura 5213e7df-2d62-4190-a935-dd3acd80bf96
- **Expressões regulares: Capturando textos de forma mágica** Alura e06c1ae6-6bc1-49f4-80a4-3e268fcbb0dd
- Chatbot parte 1: Começando com as conversas inteligentes usando o Watson Alura
 399007e0-f606-474d-b145-bc2484690a93
- Rest com Nodejs: Api com Express e Mysql Alura fd1ad97c-86c1-4ce4-9ec2-a4738160dcb2
- Fundamentos do Javascript: Arrays Alura 465c5182-ea42-4407-9b44-3b495ccc2fc7
- Chatbot parte 2: Avançando e integrando o bot Alura 9387d1c9-e3e4-49b8-9f1c-5186e3d13338
- Google Cloud Essentials Google Cloud Minnesota 1324383
- The Web Developer Bootcamp 2022 Udemy UC-BWCL8GGO
- React do Zero a Maestria (c/ hooks, router, API, Projetos) Udemy

Skills

React.js • Node.js • TypeScript • JavaScript • GraphQL • Docker • MongoDB • Git • GitHub • Scrum